【裁判字號】    90,抗,584
【裁判日期】    901203
【裁判案由】    聲請法官迴避
【裁判全文】
臺灣高等法院刑事裁定                                九十年度抗字第五八四號
    抗  告  人
    即自訴  人  甲○○
右列抗告人因誣告案件，聲請法官迴避，不服台灣基隆地方法院九十年九月二十六日
裁定 (九十年度聲字第三九五號)提起抗告，本院裁定如左：
    主  文
抗告駁回。
    理  由
一、按當事人聲請法官迴避，以有刑事訴訟法第十八條第一款、第二款所列情形之一
    者為限，又當事人聲請法官迴避，以有具體事實足認其執行職務有偏頗之情形為
    限，若僅對於法官之指揮訴訟，或其訊問方法，有所不滿，不能指為有偏頗之虞
    ；而刑事訴訟法第十八條第二款規定，得聲請法官迴避原因之所謂「足認其執行
    職務有偏頗之虞者」，係指以一般通常之人所具有之合理客觀，對於該承辦法官
    能否為公平裁判，均足產生懷疑之發生，存有其安全客觀之原因，而非僅出諸當
    事人自己主觀之判斷者，始足當之，最高法院十八年抗字第一四九號判例及七十
    九年台抗字第三一八號判例參照。
二、原裁定略以林火炎法官於抗告人所提自訴台灣基隆地方法院八十七年度自字第五
 十五號誣告案件之承審法官，核無刑事訴訟法第十七條各款所定應自行迴避之事
    由，自無應行迴避而不迴避之情形。又林火炎法官與上開誣告案件刑事被告駱精
    一、林義妹二人間並無任何親誼或利害上關連，足使人懷疑其執行職務有偏頗之
    虞，而抗告人對林法官請求損害賠償之事件，亦經認為無理由而駁回確定，則僅
    因抗告人曾對林法官提起民事訴訟賠償，尚難即認林法官於審理誣告案件時，有
    偏頗之虞之事實，揆諸前揭說明，抗告人聲請迴避要件於法不合，原審法院依法
    駁回抗告人聲請，於法並無不合之處。
三、抗告人抗告意旨略以：抗告人既對林法官提出訴訟，請求損害賠償，林法官即有
    受敗訴而賠償之風險，依常理當會對抗告人生不滿之心，則對抗告人自訴案件應
    有偏頗之虞之可能，而地方法院另有多位法官可以審理本案，實無必要定由林法
    官審理等語。經查，抗告人提抗告時亦未提出任何林火炎法官於審理台灣基隆地
    方法院八十七年度自字第五五號誣告案件有何偏頗情形之具體事實，僅空言稱與
    林火炎法官有民事案件訴訟，如林法官受敗訴判決，即有賠償之風險，而臆斷有
    偏頗之虞，尚嫌無據。且八十七年自訴字第五十五號受理在前，抗告人嗣後始以
    林法官為被告提民事損害賠償之訴 (九十年基小字第三十三號) 小額訴訟並經該
    院簡易庭於九十年三月九日判決原告之訴駁回，經抗告人提起上訴，亦經該院合
    議庭於九十年八月二十八日判決上訴駁回確定 (九十年度小上字第四號），此經
    本院調閱前開民、刑事卷宗審核無誤，可徵林法官受理自訴案件經年後，才生該
    民事訴訟案件，對承辦法官而言，其執行職務應無偏頗之虞，承辦法官既無應行
    迴避之原因，依法當無更換承辦法官之依據。綜上所述，抗告意旨所指內容，應
    無理由，抗告應予駁回。
據上論斷，爰依刑事訴訟法第四百十二條裁定如主文。
中      華      民      國    九十      年      十二     月     三      日
                              台灣高等法院刑事第四庭
                                  審判長法  官  蔡  永  昌
                                        法  官  陳  榮  和
                                        法  官  周  煙  平
右正本證明與原本無異。
不得再抗告。
                                        書記官  蕭  麗  珍
中      華      民      國     九十     年      十二     月     四      日


司法院資訊處製作；財團法人民間司法改革基金會備份。
